臺灣板橋地方法院刑事判決　　　　　　　　　　　　　九十一年度易字第二六六號
　　公　訴　人　臺灣板橋地方法院檢察署檢察官
　　被　　　告　丁○○
右列被告因贓物案件，經檢察官提起公訴（九十年度偵字第一四九一七號），本院判
決如左：
    主  文
丁○○收受贓物，處有期徒刑參月，如易科罰金以參佰元折算壹日。
    事  實
一、丁○○基於收受贓物之犯意，明知真實姓名、年籍不詳之王姓成年男子所交付、
    懸掛車牌為ＣＣＵ─四三一號之重型機車（該車之原車牌號碼為ＧＯＫ─七○七
    號，為甲○○所有，並於民國九十年八月下旬某日，在臺北縣板橋市○○街六十
    二號前遭竊；而ＣＣＵ─四三一號車牌係丙○○所有，並於九十年六月十四日，
    在台北縣板橋市○○○路八號前為不詳姓名年籍之人竊取），係來路不明之贓車
    ，仍於九十年八月二十七日晚上七時許，在台北縣板橋市第二運動場附近，向王
    姓成年男子借用而收受該重型機車，並於同年月二十九日下午六時許，在臺北縣
    板橋市介壽公園附近將前開機車借予不知情之乙○○（另經檢察官為不起訴處分
    ）。嗣於同年九月六日下午一時四十分許，乙○○騎乘前開機車行經臺北縣板橋
    市○○路七號前時為警查獲後，始循線偵悉上情。
二、案經臺北縣警察局海山分局報請臺灣板橋地方法院檢察署檢察官偵查起訴。
    理  由
一、訊之被告丁○○固供承有於前開時地向王姓之成年男子借用上述機車使用，嗣經
    警查獲等情不諱，惟矢口否認有何收受贓物之犯行，辯稱：伊因自己所有之機車
    遺失，乃於九十年八月二十七日晚上，向王姓成年男子言明借右揭機車使用一段
    時間，作為上班之代步工具，但忘記向渠索取行車執照，嗣因乙○○做事須使用
    機車，故將該機車轉借乙○○云云。經查，被告抗辯王姓成年男子所交付其使用
    懸掛車牌為ＣＣＵ─四三一號之重型機車，係甲○○所有，於九十年八月下旬某
    日，在臺北縣板橋巿東興街六十二號前，為不詳姓名年籍之人所竊取；而該車牌
    則為丙○○所有而於九十年六月十四日下午發現失竊之事實，業據被害人甲○○
    、丙○○於警訊時（見偵查卷第九頁、第十頁正反面）指述甚詳，復有車籍作業
    系統查詢認可資料及贓物認領保管單各二紙附於偵查卷（第十七、十八頁、第二
    十四、二十五頁正反面）可稽。而被告既自承王姓成年男子應允借該機車使用一
    段時間，其竟不知如何與之聯絡，復未索得行車執照等車籍證明文件。再者，被
    告於九十年八月二十七日晚上借得該重型機車後，嗣於同年月二十九日下午六時
    許，在臺北縣板橋市介壽公園附近將前開機車借予證人乙○○等情，業經證人乙○○於警訊、偵查中證述明確（見偵查卷第八頁正反面、第三十一頁反面），被
    告甫於九十年八月二十七日晚上借得該機車供作代步工具後，旋即於同年月二十
    九日下午六時轉借予乙○○，則被告向尚非熟識且不易聯絡之人收受無來源證明
    之機車，又借得之機車非其所有，卻未徵得出借人之同意，自行轉借予他人，顯
    見其應有贓物之認識而仍收受，至為灼然。再刑法第三百四十九條第一項有關收
    受贓物罪之規定，係在處罰追贓之困難，則如有明知為贓物而仍將該物移歸自己
    持有使用之情，無論是否使用後交還或其使用之期限甚短，然對於追贓既已構成
    困難，自屬收受贓物，被告上開辯解，核屬事後避重就輕之詞，尚難採信，本件
    事證已臻明確，被告之犯行堪以認定。
二、核被告所為，係犯刑法第三百四十九條第一項之收受贓物罪。爰審酌被告曾犯搶
    奪案件，經更定執行有期徒刑八月，於八十四年五月三十一日執行完畢出監之素
    行，有臺灣高等法院檢察署刑案記錄簡覆表一件附卷可稽，與其犯罪之手段、所
    生危害、收受贓物之價值及被告犯後否認犯罪之態度等一切情狀，量處如主文所
    示之刑，並諭知易科罰金之折算標準，以示懲戒，並冀自新。
三、臺灣板橋地方法院檢察署九十一年度偵字第三０七一號移送併案審理意旨略以：
    被告於九十一年一月二十三日下午五時許，在臺北縣板橋巿南雅南路二段，向綽
    號「小林」借用ＦＰＷ－四三一五號牌機車一台（該車牌係林哲安所有經人竊取
    ），該車係屬贓車。嗣經警在臺北縣板橋巿民權路三０六號前查獲，因認被告涉
    有刑法第三百四十九條第一項之收受贓物罪嫌云云。惟查，被告本件收受贓物之
    時間於九十年八月二十七日晚上七時許，已見前述，而其另涉犯此併案贓物之時
    間則為九十一年一月二十三日，兩者行為時間相距五月餘，況被告否認本件犯行
    ，是以，被告對於先後犯行自非基於概括犯意反覆為之，故前述公訴人移送併辦
    之部分，顯難謂與本件有何連續犯之裁判上一罪關係，本院自不得就移送併辦部
    分審理論究，此部分應檢還檢察官另為處理。
據上論斷，應依刑事訴訟法第二百九十九條第一項前段，刑法第三百四十九條第一項
、第四十一條第一項，罰金罰鍰提高標準條例第一條前段、第二條，判決如主文。
本案經檢察官余若凡到庭執行職務。
中      華      民      國      九十一      年      三    月    十八    日
                                  臺灣板橋地方法院刑事第四庭
                                          法  官  徐  福  晉
右正本證明與原本無異。
如不服本判決，應於判決送達後十日內，向本院提出上訴狀。
                                          書記官  陳  慧  儷
中      華      民      國      九十一      年      三    月    十九    日
附錄本案論罪科刑法條全文：
刑法第三百四十九條：
收受贓物者，處三年以下有期徒刑、拘役或五百元以下罰金。
搬運、寄藏、故買贓物或為牙保者，處五年以下有期徒刑、拘役或科或併科一千元以
下罰金。
因贓物變得之財物以贓物論。
